臺灣基隆地方法院刑事判決　
111年度交訴字第7號
公  訴  人  臺灣基隆地方檢察署檢察官
被      告  張天厚



上列被告因過失傷害案件，經檢察官提起公訴（110年度調偵字
第164號），本院判決如下：
    主  文
本件過失傷害部分，公訴不受理。
    理  由
一、公訴意旨如起訴書所載（如附件）。
二、按告訴乃論之罪，告訴人於第一審辯論終結前得撤回其告訴
    ；告訴經撤回者，應諭知不受理之判決；不受理之判決，得
    不經言詞辯論為之，刑事訴訟法第238 條第1 項、第303 條
    第3款及第307 條分別定有明文。
三、查本件告訴人林郁紋（原名：林妍安）、洪婉軒（原名：洪
    芷涵）告訴被告張天厚過失傷害案件，起訴書認係觸犯刑法
    第284條前段之過失傷害罪，依同法第287條之規定，須告訴
    乃論。茲據告訴人2人均具狀撤回告訴，有本院卷附撤回告
    訴狀2紙可稽（見本院卷第39、41頁）。依前開說明，本件
    爰不經言詞辯論，逕諭知不受理之判決。
據上論斷，應依刑事訴訟法第303條第3款、第307條判決如主文
。
本案經檢察官林秋田提起公訴，檢察官陳怡龍到庭執行職務。
中　　華　　民　　國　　111 　年　　4 　　月　　15　　日
                  刑事第三庭 審判長法　官　簡志龍
　　　　　　　　　                 法　官  施添寶
　　　　　　　　　　　　　　　　　 法　官  顏偲凡
以上正本證明與原本無異。
如不服本判決應於收受送達後20日內向本院提出上訴書狀，並應
敘述具體理由；其未敘述上訴理由者，應於上訴期間屆滿後20日
內向本院補提理由書（均須按他造當事人之人數附繕）「切勿逕
送上級法院」。                              
中　　華　　民　　國　　111 　年　　4 　　月　　21　　日
                                    書記官　 周育義
附件：　　　　　　　　　　　　　　　　
臺灣基隆地方檢察署檢察官起訴書
                                    110年度調偵字第164號
　　被　　　告　張天厚　
上列被告因公共危險等案件，已經偵查終結，認應該提起公訴，
茲將犯罪事實及證據並所犯法條分敘如下：
　　　　犯罪事實
一、張天厚於民國110年2月16日14時54分許，騎乘車牌號碼000-
    0000號普通重型機車，沿基隆市仁愛區忠四路左側第二車道
    ，往仁五路方向行駛，在行經基隆市仁愛區忠四路與孝一路
    口時，原應注意轉彎車應讓直行車先行，而依當時天候晴，
    日間自然光線，路面柏油舖裝，乾燥無缺陷，亦無障礙物，
    視距良好，並無不能注意之情事，其竟疏於注意，未禮讓由
    林妍安騎乘，搭載洪芷涵，沿忠四路左側第一車道往仁五路
    方向直行之車牌號碼000-000普通重型機車先行，致林妍安
    煞停不及，兩車發生擦撞，使林妍安因而受有右側肩膀挫傷
    、頸部其他特定部位挫傷及右側踝部挫傷等傷害，洪芷涵因
    而受有右側足部挫傷之傷害。惟張天厚於肇事致林妍安及洪
    芷涵受傷後，竟未停留現場協助救護，並等候員警到場處理
    ，反而另基於逃逸之犯意，自行騎乘機車離去。嗣經林妍安
    及洪芷涵2人報警處理，經警循線追查，始查知上情。
二、案經林妍安及洪芷涵2人訴由基隆市警察局第一分局報告偵
    辦。
　　　　證據並所犯法條
一、證據清單及待證事實：
編號 證    據    名    稱 證    明    事    實 ㈠ 告訴人洪妍安之指訴。 本件車禍之發生經過及告訴人林妍安因此受傷之事實。 ㈡ 告訴人張芷涵之指訴。 本件車禍之發生經過及告訴人張芷涵因此受傷之事實。 ㈢ 道路交通事故現場圖、調查報告表㈠㈡及現場與肇事機車照片9張暨監視錄影、行車紀錄畫面光碟1片與擷取照片5張。 本件車禍發生經過及發生時與後，現場及肇事車輛狀況，且車牌號碼000-0000號普通重型機車在本案肇事時為被告所騎乘之事實。 ㈣ 告訴人林妍安之驗傷診斷書。 告訴人林妍安因本次車禍受傷之事實。 ㈤ 告訴人張芷涵之驗傷診斷書。 告訴人張芷涵因本次車禍受傷之事實。 ㈥ 車牌號碼000-0000號普通重型機車網路車籍查詢資料。 車牌號碼000-0000號普通重型機車為被告所有之事實。 ㈦ 被告之供述。 本件車禍之發生經過及告訴人林妍安及張芷涵2人因此受傷之事實。 
二、按行為後法律有變更者，適用行為時之法律，但行為後之法
    律有利於行為人者，適用最有利於行為人之法律，刑法第2
    條第1項定有明文。本案被告行為後，刑法第185條之4，業
    於110年5月28日公布修正，並自公布日起施行，惟原則上，
    就被告之行為，仍適用行為時法律，僅在新法對被告較為有
    利時，始適用新法處斷。經查，本案被告行為時間在刑法修
    正前，依修正前刑法第185條之4規定，就被告行為應處有期
    徒刑1年以上7年以下有期徒刑；而依修正後刑法第185條之4
    之規定，就被告之行為，應適用該條第1項前段處罰，應處
    以6月以上5年以下有期徒刑。經比較新舊法，被告之行為以
    適用修正後刑法第185條之4規定，對被告較為有利。
三、核被告所為，係犯刑法第284條前段之過失傷害罪及修正後
    第185條之4第1項前段之肇事逃逸罪等罪嫌。被告以1過失行
    為，侵害告訴人林妍安及洪芷涵身體法益，觸犯2個過失傷
    害罪，為想像競合犯，請依刑法第55條規定，從一重論以1
    個過失傷罪已足。又被告所犯上開過失傷害罪及肇事逃逸罪
    2罪間，犯意各別，行為殊異，請予分論併罰。
四、依刑事訴訟法第251條第1項提起公訴。
　此　致
臺灣基隆地方法院
中　　華　　民　　國　 110　　年　　12　　月　　10　　日
                              檢 察 官  林 秋 田
本件正本經證明與原本無異
中　　華　　民　　國　 110　　年　　12　　月　　27    日
　　　　　　　　　　　　　    書 記 官　戴 柏 仁
附錄被告所犯法條全文　　
中華民國刑法第284條
因過失傷害人者，處 1 年以下有期徒刑、拘役或 10 萬元以下
罰金；致重傷者，處 3 年以下有期徒刑、拘役或 30 萬元以下
罰金。
110年5月28日修正後中華民國刑法第185條之4（肇事遺棄罪）
駕駛動力交通工具發生交通事故，致人傷害而逃逸者，處六月以
上五年以下有期徒刑；致人於死或重傷而逃逸者，處一年以上七
年以下有期徒刑。
犯前項之罪，駕駛人於發生交通事故致人死傷係無過失者，減輕
或免除其刑。